臺灣嘉義地方法院刑事判決　　　　　　　 93年度訴字第369號
公　訴　人　臺灣嘉義地方法院檢察署檢察官
被　　　告　丑○○
　　　　　　子○○
上列被告等因廢棄物清理法案件，經檢察官提起公訴（93年度偵
字第3227號），本院判決如下：
    主  文
丑○○未經主管機關許可，提供土地回填、堆置廢棄物，處有期
徒刑壹年拾月。
子○○無罪。
    事  實
一、丑○○於民國（下同）90年11月21日，以每年新台幣（下同
    ）7萬元代價，向乙○○租得坐落嘉義縣太保市○○段埔心
    小段第319、320地號土地（下稱第319、320號土地）作為洗
    砂之用，租期約定2年。詎丑○○明知未經主管機關之許可
    ，不得提供土地供他人回填、堆置廢棄物，竟於91年7月初
    起至同年月25日中午止之期間內，提供前揭第319、320號土
    地，使不詳姓名、年籍人士駕駛不詳車輛，將大量廢輪胎鋼
    絲屑之一般廢棄物載運至前開土地回填、堆置。嗣經民眾檢
    舉，嘉義縣環境保護局（下稱嘉縣環保局）人員於91年7 月
    25日下午3時餘許及翌日上午10時餘許至該處稽查，循線查
    悉上情。
二、案經台灣嘉義地方法院檢察署（下稱嘉義地檢署）檢察官自
    動檢舉及乙○○訴由台灣嘉義地方法院檢察署檢察官偵查起
    訴。
    理  由
壹、被告丑○○有罪部分：
一、訊據被告丑○○固承認其向告訴人乙○○租用前揭第319、3
    20號土地之情無訛，惟矢口否認涉有前揭犯行，辯稱：我不
    知道該處土地為何有廢輪胎鋼絲屑，該等鋼絲屑不是我舖設
    的，我也未提供該處土地供人回填、堆置廢輪胎鋼絲屑，我
    有在現場挖1道長形水坑，是要做道路使用，因為該處土地
    很軟，所以我把水坑的土挖起來放在旁邊，再拌進3成的碎
    石回填，土地才不會下陷云云。惟查：
  (一)被告丑○○自90年11月21日起，以每年租金7萬元代價，向
    乙○○租得前揭第319、320號土地，租期至92年11月21日止
    ，雙方並於90年11月21日立有合約書1紙等情，業經丑○○
    及告訴人於審理中承認無誤（見本院卷1第85頁、本院卷2第
    56頁），並有合約書影本1紙在卷可佐（見本院卷2第101頁
    及背面），先予敘明。
  (二)其次，(1)嘉縣環保局人員據報於91年7月25日下午3時餘許、
    同年月26日上午10時餘許，2次勘查前揭第319、320號土地
    時，發現現場數堆土方旁，可見傾倒（堆置）大量廢輪胎之
    鋼絲屑，另於西側長方形坑洞（長約50公尺、寬約3公尺、
    深約0.8公尺）內亦見掩埋（回填）約1半體積之廢輪胎鋼絲
    等情，業經證人即嘉縣環保局職員庚○○、證人即嘉縣環保
    局職員辛○○、證人即受嘉縣環保局委託勘查環保案件現場
    之協鼎環保股份有限公司稽查員甲○○於審理中到庭結證明
    確（見本院卷2第7-11、14、15、49-52頁），並有稽查工作
    紀錄表2份、稽查紀錄照片15張及嘉縣環保局91年8月5日91
    嘉環廢字第11827號、91年8月15日91嘉環廢字第1238 2 號
    函在卷可憑（見本院卷2第91-96、103、109-116頁）；且前
    揭第319、320號土地於91年11月5日，經嘉縣環保局人員會
    同法務部調查局嘉義縣調查站（下稱嘉義縣調查站）及嘉義
    縣太保市公所等機關人員以挖土機開挖現場4處，每處深約
    3.5公尺，發現確有廢輪胎鋼絲屑之情，亦有嘉義縣調查站
    91年11月12日義肅字第09165041860號函、會勘紀錄、稽查
    工作紀錄表、現場照片14張在卷可憑（見嘉義地檢署91年度
    發查字第896號卷第12-15頁與背面、18-22、36、37頁）；
    另本院於94年10月17日上午，會同檢察官、被告、告訴人、
    嘉縣環保局人員及嘉義縣水上地政事務所人員勘驗前揭第
    319、320號土地，經以挖土機開挖結果，發現該處確有廢輪
    胎鋼絲屑情事，有勘驗筆錄、現場簡圖、複丈成果圖、及勘
    驗照片29張在卷可佐（見本院卷2第162-176頁及背面、18 6
    頁）；再者，前揭廢輪胎鋼絲屑數量甚夥，散佈現場地面多
    處，明顯亦見，有乙○○於審理中提出之現場及清運廢輪胎
    鋼絲屑之照片67張附卷可佐（見本院卷1第106-113頁背面、
    210- 216頁）；是前揭第319、320號土地於91年7月25日當
    時，確實回填、堆置有前揭大量廢輪胎鋼絲屑，足堪認定。
    (2)另乙○○於91年7月底，接獲嘉縣環保局告知應聯繫承租
    人丑○○將廢輪胎鋼絲屑清運至合法掩埋場，乙○○因無法
    覓得丑○○，乃於同年8月1、2及5日，委請當時在現場附近
    埋設自來水水管之丁○○等人，派車先行清運部分廢輪胎鋼
    絲屑（共計清運大貨車11車，總淨重為39.14公噸）至嘉義
    縣水上鄉之宏晟環保工程股份有限公司廢棄物處理場等情，
    業經庚○○、乙○○及丁○○於審理中以證人身分到庭結證
    明確（見本院卷1第182-188頁、本院卷2第10、52、53頁）
    ，並有稽查工作紀錄表2份、清運照片6張、一般事業廢棄物
    代處理合約書、廢棄物清理許可證、一般事業廢棄物營運紀
    錄、代處理清理機構廢棄物工作日報明細表、管制紀錄單11
    張及磅單11張（見本院卷2第66-90頁），併為說明。
  (三)又次，證人即嘉義市警察局朴子分局太保分駐所員警丙○○
    於偵審中到庭結證稱：當時，我據報與里長戊○○到前揭第
    319、320號土地查看，看到2、3個人在修理挖土機，我問他
    們負責人在何處，他們說負責人在工寮內，而工寮內只有1
    個人，我就去問該工寮內的人，該人說要做洗砂場，並拿出
    合約書說是向乙○○承租土地洗砂，我查對該人的證件，與
    合約書上面記載的資料相符，但我現已忘記該人的姓名，現
    場開挖1條水坑，旁邊有廢輪胎屑，我問該負責人挖這個水
    坑做什麼，他說因為他要開設洗砂場，因為地太軟，要用絞
    碎的廢輪胎填地或放在水坑裡填平，讓地基比較穩，我與戊○○去看的當天下午，嘉縣環保局人員也到現場勘查等語（
    見嘉義地檢署92年度偵緝字第542號卷第57-58頁、本院卷1
    第122-125頁），而證人即當地里長戊○○於偵審中到庭結
    證稱：那時，里民壬○○來跟我講位於嘉義縣39號線道旁的
    前揭第319、320號土地上有挖土機，不知道在挖什麼，我就
    在某天中午到現場，確切日期已忘記，但管區員警丙○○也
    在現場查看，我看到2、3個工人在場，他們說要洗砂，說要
    埋東西使土地較硬，其中1人自稱有租土地，好像是丑○○
    ，現場有1道水坑，情形就如同本院卷1第108頁背面編號17
    、第109頁編號19、第109頁背面編號22、第110頁背面編號
    29 及第111頁編號31等照片所示，後來聽說當天下午，嘉縣
    環保局人員也有到現場等語（見前揭偵緝字第542號卷第51
    、52頁，本院卷1第118-122頁），而丑○○於審理中亦供承
    ：大概91年7月25日，我在前揭現場遇到警員，我有出示合
    約書給員警看，當時土地是在我占有管理中，現場有一堆廢
    輪胎鋼絲，前揭長形水坑是我挖的等語（見本院卷2第55-58
    頁），又證人丁○○於偵審中到庭結證稱：91年4月至11月
    期間，我在前揭第319、320號土地附近從事自來水水管埋設
    工程，前揭第319、320號土地位於路邊，我於91年7月間，
    在路邊就可以看到該處有挖洞，裡面有廢輪胎鋼絲屑，就是
    輪胎燃燒後剩餘的一團團鋼絲，鋼絲屑堆置的情形就如同本
    院卷1第106-113頁所附照片中編號編號2、4、5-12、15、16
    、18、26、33、36、41、43-45、47等照片所示，照片中顏
    色比較深的東西都是鋼絲屑等語明確（見本院卷1第171-187
    頁）；是員警丙○○及里長戊○○於91年7月25日，前往前
    揭第319、320號土地查看之時，承租人即被告丑○○身處現
    場，仍管領佔有該處土地，同時，該處明顯回填、堆置有大
    量廢輪胎鋼絲屑，亦見前述，衡情而論，被告丑○○對於該
    處回填、堆置之大量廢輪胎鋼絲屑自難謂不知，故丑○○空
    言辯稱不知為何有廢輪胎鋼絲屑云云，乃為臨訟卸責之詞，
    無法信為真正。
  (四)按採證認事係屬事實審法院之職權，法院憑以認定犯罪事實
    之證據，並不以直接證據為限，即綜合各種直接、間接證據
    ，本於推理作用，為其認定犯罪事實之基礎，如不違背經驗
    法則與論理法則，亦非法所不許（最高法院93年度台非字第
    73號刑事裁判參照）。本件雖無被告丑○○招攬他人前來傾
    倒廢棄物，或前揭不詳姓名人士載運前揭廢輪胎鋼絲屑至前
    揭第319、320號土地等證據，惟前揭第319、320號土地在丑
    ○○實際管領佔有之時，回填、堆置大量廢輪胎鋼絲屑，顯
    而易見，一望即知，則土地承租人丑○○自無法諉為不知，
    故本院綜合前揭理由論證，本於推理作用，足認丑○○未經
    許可而提供土地供人回填、堆置廢輪胎鋼絲屑（廢棄物），
    其空言否認，顯係推諉之詞，不足採信。本件事證已臻明確
    ，被告丑○○關於此部分犯行堪以認定。
二、核被告丑○○所為，係犯廢棄物清理法第46條第1項第3款之
    未經許可提供土地回填、堆置廢棄物罪；又本院查無證據可
    認丑○○有多次犯行情事，再檢察官於起訴書中雖未述及丑
    ○○關於前揭廢輪胎鋼絲屑之犯行，惟公訴人於審理中業已
    提出（見本院卷2第205頁），本院自得審究，附予說明。至
    於公訴意旨認丑○○此部份犯行另涉廢棄物清理法第46條第
    1項第1款之任意棄置有害事業廢棄物罪嫌云云，惟依該法第
    2條規定，有害事業廢棄物係指由事業所產生具有毒性、危
    險性，其濃度或數量足以影響人體健康或污染環境之廢棄物
    ，而前揭廢輪胎鋼絲屑並非該法所指之有害物質，故公訴意
    旨於此容有誤會，本應諭知無罪，惟公訴人認此部分與前揭
    有罪部分，有裁判上一罪之想像競合關係，並不另為無罪之
    諭知。爰審酌被告丑○○為一己私利，未經許可提供所租用
    之他人土地供人回填、堆置廢棄物，其行為所生對地主、生
    態體系、環境衛生及國民健康危害甚鉅及其素行、智識程度
    、犯罪之手段、目的及犯後飾辭否認之態度等一切情狀，量
    處如主文第1項所示之刑，用資懲儆。
貳、被告丑○○、子○○無罪部分：
一、本件公訴意旨略以：被告丑○○、子○○2人，明知未經主
    管機關之許可，不得提供土地供他人回填、堆置一般與有害
    事業廢棄物，竟共同基於概括犯意之聯絡，連續於91年4月
    至7月間，以不詳代價，經南投地區綽號「眼鏡」之年籍不
    詳男子介紹，將鼎立環保工程股份有限公司（業經法院判決
    無罪確定）所負責清除，包括「正太科技股份有限公司所承
    租廠房之山隆通運股份有限公司廠房、揚鑫國際股份有限公
    司（下稱揚鑫公司）、億泰電線電纜股份有限公司、祥裕電
    子股份有限公司等公司所生產之一般事業廢棄物、不詳機構
    所生產之有害事業廢棄物」及「前揭廢輪胎鋼絲屑」（被告
    丑○○所犯關於廢輪胎鋼絲屑部分業見前述，不在此部份內
    ），回填與堆置於丑○○向乙○○租得之前揭第319、320號
    土地內（數量不詳）。嗣當地居民戊○○等人發覺報警處理
    ，他人轉告乙○○、黃麗琴夫妻，乙○○夥同手下黃隆俊等
    人查知上情後，強押子○○（乙○○、黃隆俊所涉妨害自由
    部分，另案審理中）至其住處，子○○同意以新台幣50萬元
    等條件解決，惟嗣後反悔報警處理，經臺灣嘉義地方法院檢
    察署檢察官偵查後始知上情等語；因認被告丑○○、子○○
    共犯違法廢棄物清理法第46條第1項第1、3款之罪嫌云云。
二、按犯罪事實應依證據認定之，無證據不得認定其犯罪事實；
    不能證明被告犯罪者，應諭知無罪之判決，刑事訴訟法第15
    4條第2項、第301條第1項分別定有明文。再按認定不利於被
    告之事實，須依積極證據，苟積極證據不足為不利於被告事
    實之認定時，即應為有利於被告之認定，更不必有何有利之
    證據，故被告所持之辯解縱屬不能成立，仍非有積極證據足
    以證明其犯罪行為，不能遽為有罪之認定；認定犯罪事實所
    憑之證據，雖不以直接證據為限，間接證據亦包括在內，然
    而無論直接或間接證據，其為訴訟上之證明，須於通常一般
    之人均不致有所懷疑，而得確信為真實之程度者，始得據為
    有罪之認定，倘其證明尚未達於此一程度，而有合理性懷疑
    存在時，即不得遽為被告犯罪之認定（最高法院30年上字第
    816號、第1831號、76年台上字第4986號判例意旨參照），
    故刑事訴訟之被告基於刑事訴訟法第154條所揭證據裁判主
    義之精神，對於不利於己之事證，若已提出合乎生活經驗上
    之質疑，除非另有足可補強起訴事實之積極證據，否則，法
    院即應本於罪疑唯輕之法則，而為有利被告之認定。
三、公訴人認被告丑○○、子○○涉有此部份之違反廢棄物清理
    法犯嫌，無非係以被告丑○○與子○○之供述、告訴人乙○○之指訴、證人黃隆俊、己○○與丁○○之證述、嘉義縣調
    查站之會勘紀錄、工作紀錄與現場照片、契約書及嘉縣環保
    局稽查工作紀錄表影本等件為證，並以「被告子○○與乙○○原不相識，係輾轉透過丁○○、蔡文宗與己○○才得知子
    ○○涉有上開犯罪事實，而被告子○○亦同意付錢消災，足
    認子○○亦有上開犯行」為其主要論據。訊據被告丑○○、
    子○○堅決否認涉有此次部分違反廢棄物清理法犯嫌，均辯
    稱：我們都未傾倒、回填或堆置廢棄物，不知何人所為，子
    ○○如有承認涉案乃係遭乙○○強押毆打逼迫所至，並非真
    正犯罪人等語。
四、「被告丑○○、被告子○○被訴關於揚鑫等公司所生產之一
    般事業廢棄物以及不詳機構所生產之有害事業廢棄物部分」
    ，經查：
  (一)(1)被告丑○○自90年11月21日起至92年11月21日止，向告訴
    人乙○○租得前揭第319、320號土地之情，業見前述，而前
    揭第319、320號土地於91年11月5日，經嘉縣環保局人員會
    同嘉義縣調查站及嘉義縣太保市公所等機關人員以挖土機開
    挖現場4處，發現掩埋有揚鑫等公司之染料、染布、盤點卡
    或鋁罐等事業廢棄物之情，業經證人庚○○於審理中到庭結
    證明確（見本院卷2第7-9頁），復有嘉縣環保局91年12月31
    日91嘉環廢字第20901號函、行政院環境保護署92年1月8日
    環署督字第0920002193號函、會勘紀錄、稽查工作紀錄表及
    現場照片14張在卷可憑（見嘉義地檢署92年度發查字第74號
    卷第1-4頁、前揭發查字第89 6號卷第12-15頁與背面、18-2
    2、36、37頁），且本院於94年10月17日上午，會同檢察官
    、被告、告訴人、嘉縣環保局人員及嘉義縣水上地政事務所
    人員勘驗前揭第319、320號土地，開挖結果，發現該處確有
    廢染整布、廢電纜皮、廢電路板等廢棄物情事，有勘驗筆錄
    、現場簡圖、複丈成果圖及勘驗照片29張在卷可佐（見本院
    卷2第162-176頁及背面、186頁），可信為真正。(2)惟被告
    丑○○辯稱其自91年7月底後，即未再到前揭第319、320號
    土地等語，被告子○○辯稱其自91年6月間後，亦未再到前
    揭第319、320號土地等語，且本件並無證據證明丑○○及子
    ○○自91年6、7月間之後，仍前往或實際管領前揭第319、
    320 號土地，又嘉縣環保局人員於91年7月25日下午3時餘許
    、91 年7月26日上午10時餘許，2次勘查前揭第319、320號
    土地時，並未開挖土地，僅發現現場有廢輪胎鋼絲屑等情，
    業見前述，兼之，前揭第319、320號土地緊鄰路邊（嘉義縣
    39號縣道旁），人車均得任意進出，而且自91年8月中旬起
    至同年11月5日止之數個月期間內，並無人看管該等土地，
    亦無設置障礙或圍籬阻隔土地對外之交通，故前揭「揚鑫等
    公司所生產之一般事業廢棄物以及不詳機構所生產之有害事
    業廢棄物」是否係另有他人於丑○○、子○○離開前揭第
    319、320 號土地後所傾倒，難謂非無可能，本院無法憑此
    即認此等遲於91年11月5日方才開挖發現之廢棄物係丑○○
    或子○○所任意棄置或提供土地而回填或堆置者。
  (二)其次，(1)證人乙○○於偵查中陳稱：91年7月間，我女兒打
    電話來說，太保市清潔隊隊長說我們原來釣蝦場土地被傾倒
    廢棄物，我跑到現場，果然如此，現場也有4台挖土機跟1台
    貨車，我就去打聽，才知道當天下午3、4點時，李姓管區警
    員與里長戊○○就有抓到丑○○，把他放掉，我就打電話給
    環保局，翌日早上，我在現場等到在路旁埋設水管的阿坤（
    本院按即丁○○），正在挖我土地的土，要載運出去，我問
    他，他就把開挖土機的與看路的人找出來等語（見前揭偵緝
    字第542號卷第13頁），乙○○又於審理中到庭結證稱：我
    聽己○○、癸○○說廢棄物是丑○○埋的，己○○去找癸○○，癸○○說子○○是他表弟，本件廢棄物是子○○與丑○○叫南投1個綽號「眼鏡」的人來埋的，後來在我家中，子
    ○○向我下跪說他在假釋中，要我不要把事情說出來等語（
    見本院卷1第84-89頁）；證人黃隆俊於警偵訊時證稱：我聽
    乙○○說他租給人家的土地遭人掩埋垃圾，因癸○○說廢棄
    物是子○○帶人來掩埋的，後來91年7月5日，子○○在乙○○家中，有說他是廢棄物的介紹人，介紹竹山鎮的人來埋，
    聽己○○講那邊有子○○等人在埋，才找子○○，子○○說
    他是聯絡人，聯絡1個外號叫「眼鏡」的人等語（見嘉義地
    檢署92年度偵字第246號卷第83-84頁、前揭偵緝字第542號
    卷第77-78頁）；證人己○○於偵查中先陳稱：廢棄物是丑
    ○○埋的等語（見前揭偵字第246號卷第115頁），己○○再
    於審理中到庭結證稱：我在乙○○家裡，聽到癸○○說是子
    ○○仲介倒垃圾等語（見本院卷1第89-96頁）；證人丁○○
    於審理時到庭結證稱：我沒有看到有人載運廢棄物到前揭第
    319、320號土地置放等語（見本院卷1第181頁）；證人癸○○於警訊時供稱：我沒有告訴乙○○說是子○○傾倒廢棄物
    ，我是說要問子○○才知道等語（見嘉義地檢署92年度偵字
    第246號卷第163頁），癸○○又於審理中到庭結證稱：我於
    91年2月至4月間，曾至前揭第319、320號土地為丑○○焊接
    洗砂機，其後，我於91年7月25日，在乙○○家，沒有聽到
    子○○承認亂倒垃圾，我未跟乙○○說倒垃圾的事要問子○○，我的意思只是說要問看看子○○是否有倒垃圾等語（見
    本院卷1第66-71頁）；證人寅○○於審理中到庭結證稱：91
    年間我是兼辦太保市清潔隊長，同年7月25日，我接到嘉義
    縣環保局稽查員打電話跟我說那邊有廢棄物，他們已到場處
    理，派出所警員也在場，叫我去會同稽查，我到現場時，只
    看到挖土機在那邊，後來我打電話給地主乙○○的女兒，叫
    她聯絡乙○○處理，隔日，乙○○找我去現場，我去的時候
    ，看到3、4部貨車，好些人在糾紛，我去一下就走了等語（
    見本院卷1第149-155頁）。(2)惟前揭證人乙○○等多人之陳
    述，或係聽聞他人所言而認此部份廢棄物係丑○○或子○○
    所為，或係不知何人傾倒廢棄物，皆非屬可證明丑○○或子
    ○○涉及此部份犯行之堅強事證，均無法為謝、蔡2人觸犯
    此部份廢棄物非法嫌疑之確切證據，難以遽為被告丑○○或
    子○○不利之認定；再者，子○○於91年7月25日晚間至翌
    日晚間，遭乙○○與黃隆俊共同以強暴、脅迫手段，長時間
    剝奪蔡褔利行動自由於乙○○家中，呂、黃2人並以下跪、
    毆打及伏地挺身等體罰，強迫蔡褔利承認並解決廢棄物，經
    本院判處乙○○與黃隆俊各有期徒刑2年及8月在案等情，有
    本院93年度易字第125號判決1份在卷可稽（見本院卷1第181
    頁），故不得以子○○受困在乙○○家中，身心處於不自由
    情形下所為之陳述，而認丑○○或子○○涉有關於此部份廢
    棄物清理法之非法行為。
  (三)綜上，本院無法僅以行政機關於丑○○、子○○離開前揭第
    319、320號土地數月後之91年11月5日，開挖現場所發現之
    「前揭揚鑫等公司之一般事業廢棄物及不詳機構之有害事業
    廢棄物」之情，即認係丑○○、子○○違反廢棄物清理法之
    犯罪所為，是本院在無直接、堅強及確切佐證下，依「罪疑
    利於被告」法則，無法認為丑○○或子○○涉犯關於此部份
    廢棄物之非法罪嫌。
五、「被告子○○被訴關於前揭廢輪胎鋼絲屑部分」：查被告子
    ○○並非前揭第319、320號土地之承租人，且證人丙○○與
    證人戊○○於91年7月25日、嘉縣環保局於同年月25日與翌
    日查看前揭第319、320號土地時，子○○均未在現場，又證
    人乙○○、黃隆俊、己○○、丁○○、癸○○及寅○○等人
    之前揭證述，亦無法為子○○涉犯關於前揭廢輪胎鋼絲屑部
    份之非法罪嫌，可見前述，是自不得僅以前揭第319、320號
    土地發現廢輪胎鋼絲屑之情，即認係子○○所為，故本院在
    無直接、堅強及確切佐證下，依「罪疑有利於被告」法則，
    無法認為子○○涉有關於此部份廢棄物之犯罪情事。
六、綜上，公訴人所提之證據，其為訴訟上之證明，尚未達於一
    般人均不致有所懷疑而得確信為真實之程度，且遍觀全院卷
    證及依本院調查證據之結果，無法確認被告丑○○、子○○
    關於「前揭揚鑫等公司所生產之一般事業廢棄物以及不詳機
    構所生產之有害事業廢棄物」部分、被告子○○關於「前揭
    廢輪胎鋼絲屑」部分，涉有公訴意旨所指之違法廢棄物清理
    法第46條第1項第1、3款之罪嫌，揆諸首開說明，應認被告
    丑○○、子○○關於此等部分之犯罪不能證明，自應為無罪
    之諭知。惟公訴意旨認被告丑○○關於「前揭揚鑫等公司所
    生產之一般事業廢棄物以及不詳機構所生產之有害事業廢棄
    物」部分，與前開判決有罪部分有想像競合犯、連續犯之裁
    判上一罪關係，爰不另為無罪之諭知，併予敘明。
據上論斷，應依刑事訴訟法第299條第1項前段、第301條第1項，
廢棄物清理法第46條第1項第3款，刑法第11條前段，判決如主文
。
本案經檢察官王振名到庭執行職務。
中　　華　　民　　國　　94　　年　　12　　月　　23　　日
                    刑事第二庭審判長法  官  夏 金 郎
                                    法  官  黃 義 成
                                    法  官  盧 鳳 田
上列正本證明與原本無異。
如不服本判決，應於判決送達後10日內向本院提出上訴狀（應附
繕本）。告訴人或被害人如對於本判決不服者，應具備理由請求
檢察官上訴，其上訴期間之計算係以檢察官收受判決正本之日期
為準。
中　　華　　民　　國　　94　　年　　12　　月　　26　　日
                                    書記官  楊 國 色
附錄論罪科刑法條：
廢棄物清理法第46條：
有下列情形之一者，處一年以上五年以下有期徒刑，得併科新台
幣三百萬元以下罰金：
三  未經主管機關許可，提供土地回填、推置廢棄物。
